Inventaris van de Memories van Successie van Zuid-Holland, 1806-1927
Nationaal Archief, Den Haag
- ARCHIEVEN VAN DE AMBTENAREN BELAST MET DE INVORDERING VAN DE BELASTING OP HET RECHT VAN SUCCESSIE, 1806-1900 (1926), 2
  - Ontvangers van de successierechten, 1818-1927, 2.4
    - Kantoor 's-Gravenhage, 2.4.07
      - 'Memories van successie', akten van vaststelling van het recht van successie en van overgang bij overlijden, met stukken betreffende die vaststelling., 1842-1893; 3606-3831; 226 banden
        - 1888 okt. - dec., memorienrs. 10/4907 - 5822, 3813
        - 1889 jan. - mrt., memorienrs. 10/5823 - 6797, 3814
        - 1889 apr. - juni, memorienrs. 10/6798 - 7707, 3815
        - 1889 juli - sep., memorienrs. 10/7708 - 8723, 3816
        - 1889 okt. - dec., memorienrs. 10/8724 - 9593, 3817
        - 1890 jan. - mrt., memorienrs. 10/9594 - 11/395, 3818
        - 1890 apr. - juni, memorienrs. 11/396 - 1370, 3819
        - 1890 juli - sep., memorienrs. 11/1371 - 2697, 3820
        - 1890 okt. - dec., memorienrs. 11/2698 - 3802, 3821
        - 1891 jan. - mrt., memorienrs. 11/3822 - 4945, 3822
        - 1891 apr. - juni, memorienrs. 11/4946 - 5917, 3823
        - 1891 juli - sep., memorienrs. 11/5918 - 6870, 3824
        - 1891 okt. - dec., memorienrs. 11/6871 - 7826, 3825
        - 1892 jan., memorienrs. 11/7827 - 8444, 3826
        - 1892 feb. - mrt., memorienrs. 11/8445 - 9156, 3827
        - 1892 apr. - juni, memorienrs. 11/9157 - 12/170, 3828
        - 1892 juli - sep., memorienrs. 12/171 - 1126, 3829
        - 1892 okt. - nov., memorienrs. 12/1127 - 1740, 3830
        - 1892 dec. - 1893 jan., memorienrs. 12/1741 - 2589, 3831
      - 'Memories van successie', akten van vaststelling van het recht van successie en van overgang bij overlijden, met stukken betreffende die vaststelling; 1e kantoor, div.nrs.; 40 banden, 11 films
        - 1893 feb. - mrt., memorienrs. 12/2590 - 2889, 3832
        - 1893 apr. - juni, memorienrs. 12/2890 - 3340, 3833
        - 1893 juli - sep., memorienrs. 12/3341 - 3842, 3834
        - 1893 okt. - dec., memorienrs. 12/3851 - 4327, 3835
        - 1894 jan. - mrt., memorienrs. 12/4328 - 4811, 3838
        - 1894 apr. - juni, memorienrs. 12/4812 - 5212, 3839
        - 1894 juli - sep., memorienrs. 12/5216 - 6000, 3840
        - 1894 okt. - dec., memorienrs. 12/6001 - 6449, 3841
        - 1895 jan. - mrt., memorienrs. 12/6450 - 7016, 3845
        - 1895 apr. - juni, memorienrs. 12/7017 - 7510, 3846
        - 1895 juli - sep., memorienrs. 12/7511 - 8031, 3847
        - 1895 okt. - dec., memorienrs. 12/8032 - 8468, 3848
        - 1896 jan. - mrt., memorienrs. 12/8469 - 8889, 3852
        - 1896 apr. - juni, memorienrs. 12/8890 - 9326, 3853
        - 1896 juli - sep., memorienrs. 12/9327 - 9853, 3854
        - 1896 okt. - dec., memorienrs. 12/9854 - 13/307, 3855
        - 1897 jan. - mrt., memorienrs. 13/308 - 715, 3859
        - 1897 apr. - juni, memorienrs. 13/716 - 1108, 3860
        - 1897 juli - sep., memorienrs. 13/1109 - l444, 3861
        - 1897 okt. - dec., memorienrs. 13/1445 - 1736, 3862
        - 1898 jan. - mrt., memorienrs. 13/1737 - 2083, 3866
        - 1898 apr. - juni, memorienrs. 13/2084 - 2379, 3867
        - 1898 juli - sep., memorienrs. 13/2385 - 2753, 3868
        - 1898 okt. - dec., memorienrs. 13/2754 - 3091, 3869
        - 1899 jan. - mrt., memorienrs. 13/3092 - 3442, 3874
        - 1899 apr. - juni, memorienrs. 13/3443 - 3756, 3875
        - 1899 juli - sep., memorienrs. 13/3757 - 4079, 3876
        - 1899 okt. - dec., memorienrs. 13/4080 - 4366, 3877
        - 1900 jan. - mrt., memorienrs. 13/4367 - 4767, 3882
        - 1900 apr. - juni, memorienrs. 13/4768 - 5083, 3883
        - 1900 juli - sep., memorienrs. 13/5084 - 5390, 3884
        - 1900 okt. - dec., memorienrs. 13/5391 - 5718, 3885
        - 1901, memorienrs. 13/5719 - 6078, 5764
        - 1901, memorienrs. 13/6079 - 6393, 5765
        - 1901, memorienrs. 13/6394 - 6680, 5766
        - 1901, memorienrs. 13/6681 - 6989, 5767
        - 1902, memorienrs. 13/6990 - 7299, 5771
        - 1902, memorienrs. 13/7300 - 7623, 5772
        - 1902, memorienrs. 13/7624 - 7889, 5773
        - 1902, memorienrs. 13/7890 - 8188, 5774
        - 1903, memorienrs. 13/8192 t/m 1904 13/9785, 7246; 1 film
        - 1904, memorienrs. 13/9792 t/m 1905 14/1374, 7247; 1 film
        - 1905, memorienrs. 14/1375 t/m 1906 14/2830, 7248; 1 film
        - 1906, memorienrs. 14/2853 t/m 1907 14/4376, 7249; 1 film
        - 1907, memorienrs. 14/4386 t/m 1908 14/5776, 7250; 1 film
        - 1909, memorienrs. 14/5779 t/m 14/7070, 7251; 1 film
        - 1910, memorienrs. 14/7074 t/m 14/8325, 7252; 1 film
        - 1911, memorienrs. 14/8388 t/m 14/9848, 7253; 1 film
        - 1912, memorienrs. 14/9850 t/m 15/1132, 7254; 1 film
        - 1912, memorienrs. 15/1133 t/m 1913 15/2149, 7255; 1 film
        - 1913, memorienrs. 15/2155 t/m 1914 15/3426, 7256; 1 film
      - 'Memories van successie', akten van vaststelling van het recht van successie en van overgang bij overlijden, met stukken betreffende die vaststelling; 2e kantoor, div.nrs.; 80 banden
        - 1893 feb. - juni, memorienrs. 1 - 842, 3836
        - 1893 juli - dec., memorienrs. 843 - 1915, 3837
        - 1894 jan. - apr., memorienrs. 1916 - 2623, 3842
        - 1894 mei - aug., memorienrs. 2627 - 3296, 3843
        - 1894 sep. - dec., memorienrs. 3305 - 3986, 3844
        - 1895, jan. - apr., memorienrs. 3987 - 4785, 3849
        - 1895 mei - aug., memorienrs. 4786 - 5475, 3850
        - 1895 sep. - dec., memorienrs. 5476 - 6175, 3851
        - 1896 jan. - apr., memorienrs. 6176 - 6824, 3856
        - 1896 mei - aug., memorienrs. 6825 - 7592, 3857
        - 1896 sep. - dec., memorienrs. 7593 - 8256, 3858
        - 1897 jan. - apr., memorienrs. 8257 - 8980, 3863
        - 1897 mei - sep., memorienrs. 9005 - 2/63, 3864
        - 1897 okt. - dec., memorienrs. 2/ 85 - 746, 3865
        - 1898 jan. - mrt., memorienrs. 2/ 747 - 1451, 3870
        - 1898 apr. - juni, memorienrs. 2/1458 - l945, 3871
        - 1898 juli - sep., memorienrs. 2/1954 - 2648, 3872
        - 1898 okt. - dec., memorienrs. 2/2674 - 3724, 3873
        - 1899 jan. - mrt., memorienrs. 2/3740 - 4497, 3878
        - 1899 apr. - juni, memorienrs. 2/4502 - 5190, 3879
        - 1899 juli - sep., memorienrs. 2/5201 - 5991, 3880
        - 1899 okt. - dec., memorienrs. 2/6008 - 6636, 3881
        - 1900 jan. - mrt., memorienrs. 2/6644 - 7005, 3886
        - 1900 apr. - juni, memorienrs. 2/7011 - 7715, 3887
        - 1900 juli - sep., memorienrs. 2/7723 - 8703, 3888
        - 1900 okt. - dec., memorienrs. 2/8719 - 9592, 3889
        - 1901, memorienrs. 2/5996 - 3/391, 5768
        - 1901, memorienrs. 3/ 392 - 1600, 5769
        - 1901, memorienrs. 3/1609 - 2560, 5770
        - 1902, memorienrs. 3/2574 - 3343, 5775
        - 1902, memorienrs. 3/3348 - 4040, 5776
        - 1902, memorienrs. 3/4041 - 4856, 5777
        - 1902, memorienrs. 3/4859 - 5433, 5778
        - 1903 jan. 1 - apr. 3, memorienrs. 3/5434 - 6215, 6470
        - 1903 apr. 2 - juni 24, memorienrs. 3/6218 - 6926, 6471
        - 1903 juli - okt. 14, memorienrs. 3/6945 - 7694, 6472
        - 1903 okt. 18 - dec. 31, memorienrs. 3/7717 - 8320, 6473
        - 1904 jan. 3 - mrt. 31, memorienrs. 3/8338 - 9076, 6474
        - 1904 apr. 2 - juni 25, memorienrs. 3/9078 - 9931-, 6475
        - 1904 juli 4 - sep. 30, memorienrs. 3/9932 - 4/740, 6476
        - 1904 okt. 2 - dec. 31, memorienrs. 4/743 - 1470, 6477
        - 1905 jan. 1 - mrt. 31, memorienrs. 4/1476 - 2236, 6478
        - 1905 apr. 1 - juni 19, memorienrs. 4/2237 - 2988, 6479
        - 1905 juli 1 - sep. 15, memorienrs. 4/3005 - 3689, 6480
        - 1905 okt. 3 - dec. 31, memorienrs. 4/3711 - 4406, 6481
        - 1906 jan. 2 - feb. 8, memorienrs. 4/4407 - 5220, 6482
          3 november 1905, memorienr. 4/5226.
        - 1906 apr. 2 - juni 30, memorienrs. 4/5241 - 5982, 6483
        - 1906 juli 4 - sep. 30, memorienrs. 4/5992 - 6759, 6484
        - 1906 okt. 1 - 1907 jan. 2, memorienrs. 4/6760 - 7566, 6485
        - 1907 jan. 1 - feb. 28, memorienrs. 4/7567 - 8201, 6486
        - 1907 mrt. 1 - apr. 30, memorienrs. 4/8210 - 8747, 6487
        - 1907 mei 1 - juli 31, memorienrs. 5/115 - 652, 6488
        - 1907 aug. 2 - okt. 22, memorienrs. 4/9460 - 5/108, 6489
        - 1907 nov. 1 - dec. 31, memorienrs. 5/115 - 652, 6490
        - 1908 jan. 4 - feb. 29, memorienrs. 5/673 - 1309, 6491
        - 1908 mrt. 1 - mei 30, memorienrs. 5/1312 - 2073, 6492
        - 1908 juni 2 - aug. 31, memorienrs. 5/2085 - 2754, 6493
        - 1908 sep. 3 - dec. 31, memorienrs. 5/2769 - 3751, 6494
        - 1909 jan. 2 - feb. 27, memorienrs. 5/3764 - 4363, 6495
        - 1909 mrt. 1 - mei 8, memorienrs. 5/4369 - 5175, 6496
        - 1909 juni 3 - aug. 28, memorienrs. 5/5207 - 5862, 6497
        - 1909 sep. 7 - dec. 19, memorienrs. 5/5863 - 6721, 6498
          18 september 1909, memorienr. 5/6727 en 15 juli 1909, memorienr. 5/6728.
        - 1910 jan. 1 - feb. 27, memorienrs. 5/6738 - 7266, 6499
        - 1910 mrt. 1 - mei 1, memorienrs. 5/7272 - 7825, 6500
        - 1910 mei 2 - aug. 1, memorienrs. 5/7826 - 8534, 6501
        - 1910 aug. 1 - okt. 31, memorienrs. 5/8534 - 9284, 6502
        - 1910 nov. 2 - 1911 mrt. 28, memorienrs. 5/9287 - 9798, 6503
        - 1910 dec. 30 - 1911 mrt. 31, memorienrs. 5/9799 - 6/652, 6504
        - 1911 apr. 1 - juni 30, memorienrs. 6/656 - 1414, 6505
        - 1911 juli 11 - sep. 30, memorienrs. 6/1418 - 2267, 6506
        - 1911 okt. 2 - dec. 24, memorienrs. 6/2268 - 3000, 1911, 6507
        - 1911 dec. 30 - 1912 mrt. 29, memorienrs. 6/3008 - 3789, 6508
        - 1912 apr. 1 - juni 29, memorienrs. 6/3796 - 4465, 6509
        - 1912 juli 6 - sep. 30, memorienrs. 6/4487 - 5116, 6510
        - 1912 okt. 1 - 1913 jan. 15, memorienrs. 6/5122 - 5809, 6511
          21 juni 1912, memorienr. 6/5821.
        - 1912 dec. 31 - 1913 feb. 28, memorienrs. 6/5833 - 6434, 6512
          1 januari 1913, memorienr. 6/5827.
        - 1913 mrt. 1 - mei 31, memorienrs. 6/6440 - 7240, 6513
        - 1913 juni 5 - aug. 30, memorienrs. 6/7257 - 7875, 6514
        - 1913 sep. 1 - dec. 31, memorienrs. 6/7887 - 8815, 6515
        - 1914 jan. 1 - feb. 28, memorienrs. 6/8817 - 9374, 6516
      - 'Memories van successie', akten van vaststelling van het recht van successie en van overgang bij overlijden, met stukken betreffende die vaststelling., 1915-1927; 7257-7268; 106 banden
        - 1e kantoor, 7257-7268; 12 films
          - 1915, memorienrs. 15/3427 t/m 1916 15/4233, 7257
          - 1916, memorienrs. 15/4234 t/m 1917 15/5165, 7258
          - 1917, memorienrs. 15/5166 t/m 1918 15/5951, 7259
          - 1918, memorienrs. 15/5956 t/m 1919 15/7009, 7260
          - 1919, memorienrs. 15/7010 t/m 1920 15/7830, 7261
          - 1920, memorienrs. 15/7831 t/m 1921 15/8687, 7262
          - 1921, memorienrs. 15/8689 t/m 1921 15/9101, 7263
          - 1921, memorienrs. 15/9104 t/m 1923 16/224, 7264
          - 1923, memorienrs. 16/226 t/m 1924 16/1481, 7265
          - 1924, memorienrs. 16/1483 t/m 1925 16/2838, 7266
          - 1925, memorienrs. 16/2840 t/m 1926 16/4050, 7267
          - 1926, memorienrs. 16/4053 t/m 1927 16/5328, 7268
      - 2e kantoor, 6517-6567; 51 banden
        - 1914 mrt. 2 - mei 28, memorienrs. 6/9387 - 7/120, 6517
        - 1914 apr. 30 - sep. 30, memorienrs. 7/138 - 1043, 6518
        - 1914 okt. 10 - dec. 31, memorienrs. 7/1094 - 1748, 6519
        - 1915 jan. 1 - mrt. 31, memorienrs. 7/1749 - 2604, 6520
        - 1915 juli 1 - sep. 26, memorienrs. 7/2611 - 3312, 6521
        - 1915 juli 1 - sep. 26, memorienrs. 7/3314 - 3880, 6522
        - 1915 sep. 28 - nov. 7, memorienrs. 7/3883 - 4669, 6523
        - 1916 jan. 2 - mrt. 26, memorienrs. 7/4697 - 5512, 6524
        - 1916 mei 2 - juni 29, memorienrs. 7/5527 - 6303, 6525
        - 1916 juli 2 - sep. 29, memorienrs. 7/6307 - 6974, 6526
        - 1916 okt. 2 - juni 14, memorienrs. 7/6975 - 7771 bis, 6527
        - 1916 dec. 31 - 1917 mrt. 30, memorienrs. 7/7775 - 8843, 6528
        - 1917 apr. 1 - jni 30, memorienrs. 7/8848 - 9751, 6529
        - 1917 juli 1 - sep. 30, memorienrs. 7/9752 - 8/463, 6530
        - 1917 okt. 1 - dec. 29, memorienrs. 8/465 - 1166, 6531
        - 1918 jan. 2 - mrt. 30, memorienrs. 8/1176 - 2092, 6532
        - 1918 apr. 1 - juni 30, memorienrs. 8/2095 - 2909, 6533
        - 1918 juli 1 - okt. 30, memorienrs. 8/2911 - 4002, 6534
        - 1918 nov. 3 - dec. 26, memorienrs. 8/4022 - 5015 (x), 6535
          15 maart en 28 juni 1918, memorienr. 8/50515 (y) en 28 februari 1914, memorienr. 8/5017.
        - 1918 dec. 31 - 1919 mrt. 31, memorienrs. 8/5074 - 6188, 6536
        - 1919 apr. 1 - sep. 1, memorienrs. 8/6194 - 7516, 6537
        - 1919 sep. 4 - juni 28, memorienrs. 8/7532 - 8543, 6538
        - 1919 dec. 31 - 1920 apr. 15, memorienrs. 8/8574 - 9753, 6539
        - 1920 apr. 14 - aug. 31, memorienrs. 8/9755 - 9/739, 6540
        - 1920 aug. 30 - 1921 jan. 12, memorienrs. 9/740 - 1739, 6541
        - 1920 dec. 30 - 1921 apr. 29, memorienrs. 9/1742 - 2788, 6542
        - 1921 mei 1 - sep. 30, memorienrs. 9/2790 - 3888, 6543
        - 1921 okt. 1 - 1922 dec. 31, memorienrs. 9/3891 - 4724, 6544
        - 1922 jan. 1 - feb. 28, memorienrs. 9/4733 - 5540, 6545
        - 1922 mrt. 1 - juni 3, memorienrs. 9/5541 - 6362, 6546
        - 1922 juni 6 - sep. 28, memorienrs. 9/6373 - 7060, 6547
          12 juni 1922, memorienr. 9/7067 en 30 januari 1922, memorienr. 9/7074.
        - 1922 sep. 30 - nov. 28, memorienrs. 9/7084 - 7724, 6548
          december 1921, memorienr. 9/7075 en 11 augustus 1922, memorienr. 9/7727.
        - 1922 dec. 29 - 1923 mrt. 21, memorienrs. 9/7728 - 8386, 6549
          20 februari 1923, memorienr. 9/7728.
        - 1923 mrt. 29 - juni 19, memorienrs. 9/8432 - 9097, 6550
        - 1923 juni 17 - sep. 29, memorienrs. 9/9100 - 9796, 6551
        - 1923 okt. 1 - nov. 19, memorienrs. 9/9810 - 10/450, 6552
        - 1923 dec. 29 - 1924 apr. 8, memorienrs. 10/461 - 1320, 6553
        - 1924 apr. 10 - aug. 6, memorienrs. 10/1325 - 2217, 6554
        - 1924 aug. 18 - okt. 22, memorienrs. 10/2218 - 3093, 6555
          21 december 1884, memorienr. 10/3112 en 16 mei 1924, memorienr. 8/8944.
        - 1924 dec. 31 - 1925 mrt. 30, memorienrs. 10/3122 - 3771, 6556
        - 1925 mrt. 21 - juni 21, memorienrs. 10/3787 - 4398, 6557
          13 augustus 1924, memorienrs. 10/3781.
        - 1925 juni 22 - okt. 18, memorienrs. 10/4400 - 5119, 6558
        - 1925 okt. 17 - sep. 5, memorienrs. 10/5121 - 5750, 6559
        - 1925 dec. 31 - 1926 mrt. 31, memorienrs. 10/5756 - 6491, 6560
        - 1926 apr. 4 - juni 30, memorienrs. 10/6512 - 7205, 6561
        - 1926 juli 1 - sep. 30, memorienrs. 10/7212 - 7778, 6562
        - 1926 okt. 1 - dec. 27, memorienrs. 10/7787 - 8455, 6563
        - 1926 dec. 31 - 1927 feb. 28, memorienrs. 10/8473 - 9085, 6564
        - 1927 mrt. 2 - mei 31, memorienrs. 10/9087 - 9844, 6565
        - 1927 juni 2 - sep. 14, memorienrs. 10/9848 - 11/516, 6566
        - 1927 sep. 12 - juli 28, memorienrs. 11/520 - 1364, 6567
      - 3e kantoor, 6568-6610; 43 banden
        - 1914 mei 30 - sep. 23, memorienrs. 1 bis - 437, 6568
        - 1914 sep. 29 - dec. 30, memorienrs. 439 - 691, 6569
        - 1915 jan. 2 - feb. 28, memorienrs. 697 - 1002, 6570
        - 1915 apr. 3 - juli 23, memorienrs. 1024 - 1351, 6571
        - 1915 aug. 1 - 1916 mrt. 9, memorienrs. 1357 - 1617, 6572
        - 1915 nov.2 - dec. 28, memorienrs. 1634 - 1817, 6573
        - 1915 dec. 31 - 1916 feb. 5, memorienrs. 1836 - 2039, 6574
        - 1916 mrt. 2 - apr. 30, memorienrs. 2043 - 2261, 6575
        - 1916 mei 2 - 1917 jan. 2, memorienrs. 2262 - 2521, 6576
        - 1916 juli 3 - 1917 apr. 23, memorienrs. 2531 - 2762, 6577
        - 1916 nov. 5 - 1917 mei 10, memorienrs. 2788 - 2988, 6578
        - 1916 dec. 31 - 1917 mrt. 31, memorienrs. 2999 - 3384, 6579
        - 1917 apr. 1 - mei 16, memorienrs. 3386 - 3608, 6580
        - 1917 juni 1 - sep. 30, memorienrs. 3637 - 4011, 6581
        - 1917 okt. 1 - nov. 17, memorienrs. 4012 - 4263, 6582
          In het jaar 1917, memorienrs. 4264-4265, 10 mei 1917, memorienr. 4266 en 12 februari 1917, memorienr. 4267.
        - 1918 jan. 1 - mrt. 6, memorienrs. 4302 - 4615, 6583
        - 1918 mrt. 29 - aug. 12, memorienrs. 4630 - 5049, 6584
        - 1918 aug. 11 - nov. 14, memorienrs. 5050 - 5597, 6585
        - 1918 nov. 13 - 1919 feb. 5, memorienrs. 5600 - 6052, 6586
        - 1919 feb. 5 - mei 4, memorienrs. 6053 - 6554, 6587
        - 1919 mei 28 - juni 5, memorienrs. 6571 - 6971, 6588
        - 1919 okt. 13 - 1920 jan. 10, memorienrs. 6972 - 7344, 6589
        - 1920 jan. 12 - mrt. 26, memorienrs. 7345 - 7748, 6590
        - 1920 apr. 30 - sep. 14, memorienrs. 7792 - 8198, 6591
        - 1920 sep. 7 - 30, memorienrs. 8199 - 8548, 6592
        - 1920 okt. - 1921 mei 20, memorienrs. 8549 - 9005, 6593
        - 1921 mei 1 - juli 15, memorienrs. 9008 - 9507, 6594
        - 1921 nov. 3 - 1922 mrt. 23, memorienrs. 9522 - 2/113, 6595
        - 1922 mrt. 25 - okt. 1, memorienrs. 2/114 - 726, 6596
        - 1922 okt. 18 - 1923 apr. 29, memorienrs. 2/730 - 1363, 6597
        - 1923 apr. 30 - okt. 15, memorienrs. 2/1371 - 1875, 6598
        - 1923 okt. 16 - 1924 feb. 25, memorienrs. 2/1878 - 2282, 6599
        - 1924 feb. 1 - juli 15, memorienrs. 2/2289 - 2792, 6600
        - 1924 juli 21 - sep. 13, memorienrs. 2/2796 - 3327, 6601
        - 1925 jan. 1 - apr. 12, memorienrs. 2/3336 - 3679, 6602
        - 1925 apr. 18 - sep. 16, memorienrs. 2/3681 - 4074, 6603
        - 1925 sep. 15 - okt. 21, memorienrs. 2/4075 - 4452, 6604
        - 1926 jan. 3 - apr. 18, memorienrs. 2/4458 - 4835, 6605
        - 1926 apr. 18 - aug. 24, memorienrs. 2/4838 - 5298, 6606
        - 1926 aug. 7 - dec. 4, memorienrs. 2/5299 - 5727, 6607
        - 1926 nov. 27 - 1927 apr. 27, memorienrs. 2/5735 - 6219, 6608
        - 1927 apr. 27 - sep. 9, memorienrs. 2/6620 - 6690, 6609
        - 1927 sep. 17 - dec. 25, memorienrs. 2/6692 - 7148, 6610
      - 'Tafel 6' van kantoor 's-Gravenhage: alfabetisch register van overledenen, met verwijzing naar de memories van successie., 1849-1855; 3890-3896; 7 delen
        - 1849, 3890
        - 1850, 3891
        - 1851, 3892
        - 1852, 3893
        - 1853, 3894
        - 1854, 3895
        - 1855, 3896
      - 'Tafel V-bis' van kantoor 's-Gravenhage: alfabetisch register van overledenen, met aantekening van de afhandeling der nalatenschap en met verwijzing naar de memories van successie, 1856 januari - 1879 juni, 1880 februari - 1887 juni en 1893 februari - 1899 december., 1856-1927; 3897-3943; 84 delen
        Een aantal delen overlappen elkaar in tijd. In deze gevallen verschilt het tijdstip van overgang van het ene deel naar het andere per letter.
        - 1856 jan. - 1857 feb., 3897; 47 delen
        - 1857 jan. - 1858 mrt., 3898
        - 1857 dec. - 1859 jan., 3899
        - 1858 nov. - 1860 feb., 3900
        - 1859 sep. - 1861 mei, 3901
        - 1860 sep. - 1862 apr., 3902
        - 1861 aug. - 1863 jan., 3903
          Voor U 1862 september-1864 april.
        - 1862 sep. - 1864 feb., 3904
          Voor Q 1863 november -1866 juni.
        - 1863 apr. - 1864 okt., 3905
        - 1864 mrt. - 1865 juli, 3906
        - 1864 nov. - 1865 dec., 3907
        - 1865 dec. - 1866 juni, 3908
        - 1866 juni - dec., 3909
        - 1866 dec. - 1867 juli, 3910
        - 1867 aug. - 1868 feb., 3911
        - 1868 mrt. - 1868 nov., 3912
        - 1868 dec. - 1869 juli, 3913
        - 1869 aug. - 1870 mrt., 3914
        - 1870 apr. - nov., 3915
        - 1870 dec. - 1871 mrt., 3916
        - 1871 apr. - sep., 3917
        - 1871 okt. - 1872 mei, 3918
        - 1872 juni - dec., 3919
        - 1873 jan. - aug., 3920
        - 1873 sep. - 1874 apr., 3921
        - 1874 mei - dec., 3922
        - 1875 jan. - juli, 3923
        - 1875 aug. - 1876 jan., 3924
        - 1876 jan. - juli, 3925
        - 1876 aug. - 1877 feb., 3926
        - 1877 mrt. - okt., 3927
        - 1877 nov. - 1878 apr., 3928
        - 1878 mei - nov., 3929
        - 1878 dec. - 1879 juni, 3930
        - 1880 feb. - aug., 3931
        - 1880 sep. - 1881 apr., 3932
        - 1881 mei - dec., 3933
        - 1881 dec. - 1882 juli, 3934
        - 1882 aug. - 1883 feb., 3935
        - 1883 feb. - aug., 3936
        - 1883 sep. - 1884 mrt., 3937
        - 1884 apr. - okt., 3938
        - 1884 okt. - 1885 apr., 3939
        - 1885 mei - nov., 3940
        - 1885 dec. - 1886 mei, 3941
        - 1886 mei - nov., 3942
        - 1886 dec. - 1887 juni, 3943
      - 1e kantoor, 7106-7117; 12 banden
        - 1898 dec. - 1903 jan., 7106
        - 1903 feb. - 1906 apr., 7107
        - 1906 mei - 1909 dec., 7108
        - 1910 apr. - 1911 juli, 7109
        - 1911 aug. - 1912 dec., 7110
        - 1913 jan. - 1916 dec., 7111
        - 1917 jan. - 1918 juli, 7112
        - 1919 feb. - 1920 dec., 7113
        - 1921 mrt. - 1922 okt., 7114
        - 1923 jan. - 1924 nov., 7115
        - 1925 mrt. - 1926 dec., 7116
        - 1927 jan. - juli, 7117
      - 2e kantoor, 3944-3946, 7118-7135; 21 banden
        - 1893 feb. - 1895 juni, 3944
        - 1895 juli - 1897 dec., 3945
        - 1898 jan. - 1899 dec., 3946
        - 1900 jan. - 1901 juli, 7118
        - 1902 jan. - 1903 sep., 7119
        - 1904 jan. - 1905 okt., 7120
        - 1905 nov. - 1907 juni, 7121
        - 1907 juni - 1909 feb., 7122
        - 1909 mrt. - 1910 nov., 7123
        - 1910 dec. - 1912 juni, 7124
        - 1912 juli - 1914 jan., 7125
        - 1914 jan. - 1915 nov., 7126
        - 1915 dec. - 1917 jan., 7127
        - 1917 apr. - 1918 juni, 7128
        - 1918 juli - 1919 juli, 7129
        - 1919 aug. - 1920 okt., 7130
        - 1920 nov. - 1922 jan., 7131
        - 1922 jan. - 1923 juni, 7132
        - 1924 jan. - 1927 sep., 7133
        - 1925 jan. - 1926 juni, 7134
        - 1926 juli - 1927 juli, 7135
      - 3e kantoor, 7136-7139; 4 banden
        - 1914 mei - 1918 aug., 7136
        - 1918 nov. - 1922 mrt., 7137
        - 1922 mei - 1925 dec., 7138
        - 1926 jan. - 1927 juli, 7139
      - 'Tafel VI' van kantoor 's-Gravenhage: register van testamenten voor een notaris verleden in de jaren 1872-1904 en van testamenten voor een notaris verleden in de jaren 1818-1871, waarvan de testateur in 1872 nog niet was overleden, alfabetisch op naam van de testateur geregistreerd., (1818) 1872 - 1904; 3947-3983; 37 delen
        Het betreft hier twee series van A-Z, die niet chronologisch te scheiden zijn, aangezien het tijdstip van overgang van de ene serie naar de andere per letter verschilt.
        - Testamenten uit de jaren 1818 - 1871, waarvan de testateur in 1872 nog niet was overleden, A - Ku, 3947
        - A - Beij, 3948
        - Beij - Bue / Buk, 3949
        - Bue / Buk - Dia / Die, 3950
        - Dia / Die - E, 3951
        - F - G, 3952
        - Ha - Hol, 3953
        - Hom - Ke, 3954
        - Ki - Lat, 3955
        - Lau - Mlik, 3956
        - Mil - O, 3957
        - P - Roel, 3958
        - Roel - Sik, 3959
        - Sil - Ter, 3960
        - Ter - Vro, 3961
        - Vru - Ze, 3962
        - Ze - Zz, 3963
        - Aanvullingen op de inv.nrs. 3948-3963, 3964
        - Aanvullingen op de inv.nrs. 3948-3963, 3965
        - Testamenten uit de jaren 1818-1882, waarvan de testateur in 1882 nog niet was overleden, A - Sp, 3966
        - Testamenten uit de jaren 1818 - 1882, waarvan de testateur in 1882 nog niet was overleden, St - Z, en aanvullingen op de inv.nrs. 3948 - 3963, 3967
        - Aa - Berg, 3968
        - Berg - Brot, 3969
        - Brou - Don, 3970
        - Doo - F, 3971
        - G - Hat, 3972
        - Hau - Jan, 3973
        - Jao - Kri, 3974
        - Kro - Mari, 3975
        - Mari - Ol, 3976
        - Om - Rh, 3977
        - Rh - Scho, 3978
        - Schr - Sij, 3979
        - T - Von, 3980
        - Voo - IJ, 3981